【裁判字號】    99,台上,4175
【裁判日期】    990701
【裁判案由】    違反毒品危害防制條例
【裁判全文】
最高法院刑事判決            九十九年度台上字第四一七五號
上 訴 人  甲○○  女民國○○年○○月○日生
                  身分證統一編號：Ｚ000000000
                  住高雄市旗津區○○○路687巷10號
                  居台灣省屏東縣鹽埔鄉○○路23號
上列上訴人因違反毒品危害防制條例案件，不服台灣高等法院高
雄分院中華民國九十九年四月二十日第二審判決（九十九年度上
訴字第四七一號；起訴案號：台灣高雄地方法院檢察署九十二年
度毒偵字第一三四一號），提起上訴，本院判決如下：
   主  文
上訴駁回。
   理  由
按刑事訴訟法第三百七十七條規定，上訴於第三審法院，非以判
決違背法令為理由，不得為之。是提起第三審上訴，應以原判決
違背法令為理由，係屬法定要件。如果上訴理由書狀並未依據卷
內訴訟資料，具體指摘原判決不適用何種法則或如何適用不當，
或所指摘原判決違法情事，顯與法律規定得為第三審上訴理由之
違法情形，不相適合時，均應認其上訴為違背法律上之程式，予
以駁回。次按不服地方法院之第一審判決而上訴者，應向管轄第
二審之高等法院為之。上訴書狀應敘述具體理由。第二審法院認
為上訴書狀未敘述理由，應以判決駁回之，同法第三百六十一條
第一項、第二項、第三百六十七條前段定有明文。而所謂具體理
由，必須指摘或表明第一審判決有何採證、認事、用法或量刑等
足以影響判決本旨之不當或違法，而構成應予撤銷之具體事由，
始克當之（例如：依憑證據法則具體指出所採證據何以不具證據
能力，或依憑卷證資料，明確指出所為證據證明力之判斷如何違
背經驗、論理法則）；倘僅泛言原判決認定事實錯誤、違背法令
、量刑失之過重或輕縱，而未依上揭意旨指出具體事由，或形式
上雖已指出具體事由，然該事由縱使屬實，亦不足以認為原判決
有何不當或違法者（例如：對不具有調查必要性之證據，法院未
依聲請調查亦未說明理由，或援用證據不當，但除去該證據仍應
為同一事實之認定），皆難謂係具體理由，俾與第二審上訴制度
旨在請求第二審法院撤銷、變更第一審不當或違法之判決，以實
現個案救濟之立法目的相契合，並節制濫行上訴。本件上訴人甲
○○不服第一審判決論處施用第一級毒品罪刑，僅以其係主動到
案坦承犯行，且從案發即民國九十二年至今，已逾七年未再施用
毒品，實已戒除毒癮，改過自新，尚因父母年邁，夫長期無業，
上訴人需負擔扶養夫與前女友所生之一子、一女及殘障弟之幼女
，祇靠沿街叫賣點心勉強維生，一旦入獄，勢必影響全家，請酌
予減刑為由，提起第二審上訴。原判決以其未表明第一審判決有
何違法或不當之具體事由，屬上訴未敘述具體理由，因認其第二
審上訴不合法律上程式，予以駁回，已詳敘所憑之理由。從形式
上觀察，原判決並無違背法令之情事。上訴意旨對於原判決從程
序上駁回上訴人在第二審之上訴，究竟有何違背法令，未置一詞
，猶執陳詞，提起第三審上訴，自不符首揭第三審上訴之形式要
件。依上說明，應認本件上訴為違背法律上之程式，予以駁回。
據上論結，應依刑事訴訟法第三百九十五條前段，判決如主文。
中    華    民    國  九十九  年    七    月    一    日
                      最高法院刑事第十庭
                          審判長法官  花  滿  堂
                                法官  黃  正  興
                                法官  陳  東  誥
                                法官  林  錦  芳
                                法官  洪  昌  宏
本件正本證明與原本無異
                                      書  記  官
中    華    民    國  九十九  年    七    月    五    日
                                                     m

司法院資訊處製作；財團法人民間司法改革基金會備份。
